臺灣臺中地方法院臺中簡易庭小額民事判決
110年度中小字第626號
原      告  新安東京海上產物保險股份有限公司台中分公司

法定代理人  王文龍  
訴訟代理人  曾賜源  
被      告  陳鴻文  


訴訟代理人  陳意臻  
上列當事人間請求損害賠償事件，本院於民國110年9月28日言詞
辯論終結，判決如下：
    主      文
原告之訴駁回。
訴訟費用新臺幣壹仟元由原告負擔。 
    事實及理由
一、原告主張：被告於民國109年3月1日12時52分許，駕駛車牌
    號碼000-0000號自小客車（下稱肇事車輛），沿臺中市北屯
    區東山路2段，由中興嶺往大坑圓環方向行駛，行經東山路2
    段77之6號前，因酒後駕車，及變換車道時未讓直行車先行
    ，復未注意安全距離，而與同向行駛之伊所承保訴外人莊哲
    銘所有，並由其駕駛之車牌號碼000-0000號自小客貨車（下
    稱系爭車輛）發生碰撞，致系爭車輛受損（下稱本件事故）
    ，支出修復費用共計新臺幣（下同）7,360元（含工資費用2
    ,400元、烤漆費用4,000元、零件費用960元）。伊已依保險
    契約於同年7月20日悉數給付系爭車輛之修復費用予莊哲銘
    ，依保險法第53條第1項之規定取得代位求償權，爰依保險
    法第53條第1項及侵權行為之法律關係提起本件訴訟等語，
    並聲明：被告應給付原告7,360元，及自起訴狀繕本送達翌
    日起至清償日止，按週年利率百分之5計算之利息。
二、被告則以：本件事故確係伊酒後駕車所致，惟伊已於109年3
    月29日與莊哲銘在交通警察大隊臺中第五分隊簽立和解書，
    約定伊給付系爭車輛損害9,000元予莊哲銘，且已按和解內
    容履行完畢，原告請求不合理等語，資為抗辯。並聲明：原
    告之訴駁回。
三、得心證之理由
  ㈠原告主張被告於上開時、地駕駛肇事車輛與系爭車輛發生碰
    撞，致系爭車輛受有上開損害，且伊已於109年7月20日依保
    險契約賠付7,360元予莊哲銘之事實，業據提出與其所述相
    符之汽車險賠款同意書、系爭車輛行車執照影本、統一發票
    、裕益汽車股份有限公司估價單、系爭車輛損害照片、臺中
    市政府警察局道路交通事故現場圖、理賠支付對象明細表在
    卷足參（見本院卷第23-31頁、第171頁），並有道路交通事
    故調查報告表（一）、（二）、交通事故補充資料表、初步
    分析研判表、現場照片附卷可稽（見本院卷第65-67頁、第9
    1-100頁），且為被告所不爭執（見本院卷第179頁），堪信
    為真實。
  ㈡原告另主張伊已代位取得對被告之損害賠償請求權等節，則
    為被告所否認，並以前詞置辯，是本院所應審酌者厥為：原
    告代位請求被告賠償系爭車輛因本件事故所受之損害，有無
    理由？若有，其數額為何？經查：
　⒈按被保險人因保險人應負保險責任之損失發生，而對於第三
    人有損失賠償請求權者，保險人得於給付賠償金額後，代位
    行使被保險人對於第三人之請求權；但其所請求之數額，以
    不逾賠償金額為限，保險法第53條第1項定有明文。又上開
    所定之保險人代位權，係本於法律規定之債權移轉，保險人
    於給付被保險人賠償金額後，自無待乎被保險人另為移轉之
    行為，即當然取得代位行使對於第三人之請求權。惟此代位
    求償權亦以被保險人對於第三人有損害賠償請求權存在為前
    提，若被保險人已對第三人無損害賠償請求權者，縱保險人
    嗣後給付保險金予被保險人，履行其保險賠償義務，亦不因
    而取得代位權。
　⒉被告辯稱：伊已於109年3月29日在交通警察大隊臺中第五分
    隊與莊哲銘簽立和解書，約定賠償9,000元予莊哲銘，並已
    按和解內容履行完畢等語，業據提出和解書為證（見本院卷
    139頁），且為原告所不爭執（見本院卷第179-180頁），而
    堪信屬實。又觀諸上開和解書內容記載：「109年3月1日12
    時52分在臺中市○○區○○路0段00○0號，甲方(即被告，下同)
    與乙方(即莊哲銘，下同)發生交通事故。致乙方人員受傷及
    車輛損壞。……茲鑒於事出意外雙方同意和解結案，甲方賠償
    現金玖仟元給乙方。嗣後無論何情乙方或任何其他人不得再
    向甲方要求其他賠償及追溯民事刑事責任……」等語，可見被
    告與莊哲銘和解之內容，已包括原告本件請求之系爭車輛所
    受損害無誤。而被告係於原告依保險契約賠付莊哲銘前，即
    已依和解內容履行完畢等情，為兩造所不爭執（見本院卷第
    180頁），則原告雖有給付保險金予莊哲銘，然此時莊哲銘
    對被告之侵權行為損害賠償債權已因被告依和解內容履行清
    償完畢而消滅，原告自已無從主張代位莊哲銘請求被告賠償
    之餘地，是原告代位請求被告給付系爭車輛之修復費用，難
    認有據。
四、綜上所述，原告依保險法第53條第1項及民法侵權行為之法
    律關係，請求被告給付7,360元，及自起訴狀繕本送達翌日
    起至清償日止，按週年利率百分之5計算之利息，為無理由
    ，應予駁回。
五、本件事證已臻明確，兩造其餘攻擊防禦方法及所提證據，經
    本院審酌後，認與判決結果不生影響，爰不逐一論述，附此
    敘明。
六、訴訟費用負擔之依據：民事訴訟法第78條。    
中　　華　　民　　國　　110 　年　　10　　月　　19　　日
                  臺灣臺中地方法院臺中簡易庭
                                  法　官　傅可晴
以上為正本係照原本作成。
如不服本判決，應於送達後廿日內，以判決違背法令為理由，向
本院提出上訴狀並表明上訴理由 (上訴理由應表明一、原判決所
違背之法令及其具體內容；二、依訴訟資料可認為原判決有違背
法令之具體事實) ，如於本判決宣示後送達前提起上訴者，應於
判決送達後廿日內補提上訴理由書（須附繕本）。
中　　華　　民　　國　　110 　年　　10　　月　　21　　日
                                  書記官  錢  燕